

PROFIL

Je m'appelle Tiago Machado, je suis technicien en télécommunications depuis 14 ans, en particulier dans les réseaux de fibre optique. J'ai une grande expérience dans ce domaine, ainsi qu'une formation de base en tant que technicien informatique, pendant mon temps libre, j'essaie de maîtriser la programmation web. Je me considère comme une personne méthodique, organisée et ayant un grand sens des responsabilités. Je m'adapte facilement aux situations difficiles et j'essaie toujours d'améliorer mes compétences.

CONTACT

TÉLÉPHONE: +33766647853

Adresse

Rue François Mitterrand, 58000, Nevers

E-MAIL:

tiago.machado.1987@amail.com

COMPETENCES

Fibre optique
Reflectometrie OTDR
Fiber Cable
Fusion de fibres optiques
Réseaux
Langages de programmation
Linux
Web Front-end e Backend
Windows
Excel

TIAGO MACHADO

TECHNICIEN TELECOMMUNICATIONS FIBRE OPTIQUE

FORMATION

Lycée D.Maria

2002-2004

Études secondaires normales

IEFP

2005-2008

Technicien informatique, Hardware, programmation.

PARCOURS PROFESSIONNEL

Portlane - Technicien télécommunications

2010-2014

Technicien réseau fibre optique, conception de boîtes de jonction, routage de câbles, réseau coaxial, participation au projet de renouvellement du réseau FTTX dans les Antilles françaises (Guadeloupe).

WTSM - Chef d'équipe, Technicien télécommunications 2015–2020

Chef d'équipe dans le projet de construction du réseau GPON FTTH au Portugal, ainsi que dans la construction du réseau FTTH en France pour SFR, en particulier sur la Côte d'Azur, à Nice, Cannes et Toulon.

CMR - Chef d'équipe, Technicien télécommunications 2020–2024

Chef d'équipe pour la construction du réseau FTTH pour SFR à Metz et dans le département de la Nièvre, organisation et gestion des équipes techniques, répartition des tâches, tests de réflectométrie sur le réseau de collecte, transport et distribution.

Avant Garde Telecom - Technicien télécommunications sur la boucle local.

2024 - Jusqu'à présent

Technicien responsable par maintenance du réseau FTTH dans le département de la Nièvre, réparation des pannes D2 dans toutes les branches du réseau, SAV client, tirage de câbles, réseau vertical, expertises, etc.